臺灣臺北地方法院民事裁定  
108年度重家繼訴字第56號
上訴人即被
告兼反請求
原      告  周光道  

視同上訴人  周淑苗    
上列上訴人與被上訴人林周欣欣等間請求分割遺產等事件，上訴
人對於中華民國111年6月28日本院108年度重家繼訴字第56號判
決提起上訴，本院裁定如下：
    主  文
上訴人應於本裁定送達後五日內，繳納上訴裁判費新臺幣壹拾捌
萬捌仟伍佰陸拾玖元，逾期未繳，即駁回上訴。
    理  由
一、按家事訴訟事件，除本法別有規定者外，準用民事訴訟法之
    規定，家事事件法第51條定有明文。又訴訟標的對於共同訴
    訟之各人必須合一確定者，共同訴訟人中一人之行為有利益
    於共同訴訟人者，其效力及於全體；不利益者，對於全體不
    生效力，民事訴訟法第56條第1項第1款定有明文。本件當事
    人間請求分割遺產等事件，上訴人即被告兼反請求原告周光
    道提起本件上訴，自形式上觀之，為有利於共同訴訟人之行
    為，依民事訴訟法第56條第1項第1款規定，其上訴效力及於
    原審同為被告兼反請求原告而未上訴之周淑苗，爰併列周淑
    苗為視同上訴人，合先敘明。
二、次按提起民事第二審上訴，應依民事訴訟法第77條之16規定
    繳納裁判費，此為必須具備之程式。上訴不合程式或有其他
    不合法之情形而可以補正者，原第一審法院應定期間命其補
    正，如不於期間內補正，應以裁定駁回之，民事訴訟法第44
    2條第2項定有明文。又民法第1164條所定之遺產分割，既係
    以遺產為一體，整個的為分割，並非以遺產中各個財產之分
    割為對象，則於分割遺產之訴，其訴訟標的價額及上訴利益
    額自應依全部遺產於起訴時之總價額，按原告所佔應繼分比
    例定之（最高法院103年度臺抗字第311號裁定意旨參照）。
    再按以一訴主張數項標的者，其價額合併計算之。但所主張
    之數項標的互相競合或應為選擇者，其訴訟標的價額，應依
    其中價額最高者定之，民事訴訟法第77條之2第1項分別定有
    明文。
三、經查，本件上訴人就原審判決本訴及反請求提起第二審上訴
    ，本訴部分依財政部臺北國稅局遺產稅繳清證明書核定遺產
    總額為新臺幣（下同）54,649,841元（見本院卷一第25頁）
    ，被上訴人即原告林周欣欣所佔應繼分比例為5分之1，是上
    訴人之上訴利益為10,929,968元（計算式：54,649,841元÷5
    ＝10,929,968.2元，元以下四捨五入），應徵第二審裁判費1
    02,276元；反請求部分先位聲明之上訴利益為5,703,784元
    （計算式：1,425,946元×4＝5,703,784元），備位聲明之上
    訴利益為5,703,783元，依前揭規定，應以較高之價額5,703
    ,784元定之，應徵第二審裁判費86,293元，故本件應徵之第
    二審裁判費共計188,569元（計算式：102,276元＋86,293元＝
    188,569元），未據上訴人繳納。茲依家事事件法第51條，
    民事訴訟法第442條第2項前段規定，限上訴人於收受本裁定
    送達後10日內，逕向本院如數補繳，逾期不繳，即駁回上訴
    。
四、爰裁定如主文。　　　
中　　華　　民　　國　　111 　年　　7 　　月　　13　　日
                  家事法庭    法  官  潘英芳
以上正本證明與原本無異。
如不服本裁定關於核定訴訟標的價額部分，應於送達後10日內向
本院提出抗告狀，並繳納抗告費新臺幣1,000 元；其餘關於命補
繳裁判費部分，不得抗告。
中　　華　　民　　國　　111 　年　　7 　　月　　13　　日
                              書記官  李一農